臺灣桃園地方法院刑事判決　　　　　　　110年度訴字第512號
　　　　　　　　　　　　　　　　　　　110年度訴字第695號
公　訴　人　臺灣桃園地方檢察署檢察官　
被　　　告　許中彥


選任辯護人　張必昇律師（法扶）　　　　　　
被　　　告　邱紹瑋



選任辯護人　李宗暘律師
被　　　告　江品燊


選任辯護人　蔡承學律師（法扶）
上列被告因毒品危害防制條例案件，經檢察官提起公訴（109 年
度少連偵字第438 號）及追加起訴（109 年度偵字第33150 號）
本院判決如下：
    主  文
乙○○犯如附表一主文欄所示各罪，所處之刑及沒收之宣告各如
附表一各編號主文欄所示。應執行有期徒刑貳年拾月。
甲○○犯如附表二主文欄所示各罪，所處之刑及沒收之宣告各如
附表二各編號主文欄所示。應執行有期徒刑貳年。緩刑肆年，緩
刑期間付保護管束，並應於本判決確定之日起參年內，向檢察官
指定之政府機關、政府機構、行政法人、社區或其他符合公益目
的之機構或團體，提供壹佰肆拾小時之義務勞務。
江品燊犯如附表二編號3 主文欄所示之罪，所處之刑如附表二編
號3 主文欄所示。緩刑參年，緩刑期間付保護管束，並應於本判
決確定之日起貳年內，向檢察官指定之政府機關、政府機構、行
政法人、社區或其他符合公益目的之機構或團體，提供壹佰小時
之義務勞務。
    事  實
一、乙○○、甲○○、江品燊均明知現今毒品咖啡包內常混有管
    制毒品，亦明知甲基-N ,N-二甲基卡西酮、3,4-亞甲基雙氧
    苯基乙基胺丁酮、硝西泮係毒品危害防制條例第2 條第2 項
    第3 款、第4 款所列管之第三、第四級毒品，未經許可，不
    得擅自販賣，竟均仍基於販賣混合第三級甲基-N ,N-二甲基
    卡西酮、3,4-亞甲基雙氧苯基乙基胺丁酮、第四級硝西泮之
    二種以上混合型咖啡包（下稱：混合型毒品咖啡包）以牟利
    之犯意，乙○○為附表一所示行為；甲○○為附表二編號1
    、2 所示行為；甲○○復與江品燊共同為附表二編號3 所示
    行為。
二、嗣因易廣憲於民國109 年9 月19日下午12時19分許，在桃園
    市○○區○○路000 號前販賣上開向甲○○購入之毒品咖啡
    包5 包予羅任元，羅任元於同日下午12時50分許，在上址經
    警臨檢扣得附表一編號1 毒品咖啡包5 包（亦即附表二編號
    1 同批混合型毒品咖啡包），經警循線偵辦，始悉上情。
    理  由
壹、證據能力
    本件被告乙○○、甲○○、江品燊及其等辯護人就本判決援
    引之證據資料俱同意具有證據能力（見訴字卷第193 頁、
    202 頁），依臺灣高等法院於107 年3 月21日檢送所屬各級
    地方法院之「刑事判決精簡原則」，茲不再就證據能力部分
    加以說明。
貳、實體方面
一、上開事實，業據被告3 人於本院準備程序及審理時均自承不
    諱，且據證人即共同被告甲○○於偵查時，就被告乙○○如
    附表一所示犯行部分（少連偵卷第29至31頁、257 至259 頁
    ，偵33150 卷第31至33頁、207 至209 頁）；證人易廣憲、
    林○欣、羅任元、羅曜魁就被告甲○○如附表二所示犯行、
    江品燊如附表二編號3 所示犯行部分分別證述甚詳（少連偵
    卷第41至46頁、53至59頁、69至73頁，偵33150 卷第55至57
    頁、65至69頁、71至75頁、317 至319 頁），且有如附表三
    所示證據資料在卷可稽，足認被告3 人前開任意性自白與事
    實相符，應可採信。
二、按販賣毒品危害防制條例列管之毒品係違法行為，非可公然
    為之，有其獨特之販售通路及管道，復無公定價格，容易增
    減分裝份量，而每次買賣之價量，可能隨時依雙方關係深淺
    、資力、需求量及對行情之認知、來源是否充裕、查緝鬆嚴
    、購買者被查獲時供述購買對象之可能風險評估等，而異其
    標準，非可一概而論，近年來政府為杜絕毒品之氾濫，對於
    查緝施用及販賣毒品之工作，無不嚴加執行，販賣毒品罪又
    係重罪，設若無利可圖，衡情一般持有毒品之人當無輕易將
    所持有之毒品轉售他人而甘冒於再次向他人購買時，被查獲
    移送法辦並受長期自由或生命剝奪危險之理，且不論係以何
    包裝之毒品危害防制條例列管毒品，均可任意分裝或增減其
    份量，而每次買賣之價量，亦隨前開因素而為機動地調整，
    因之販賣之利得，除經坦承犯行，或帳冊價量均臻明確外，
    委難察得實情。職是之故，縱未確切查得販賣所得賺取之實
    際差價，但除別有事證，足認係按同一價格轉讓，確未牟利
    外，尚難執此即認非法販賣之事證有所不足，致知過坦承者
    難辭重典，飾詞否認者反得逞僥倖，而失情理之平。查被告
    乙○○於本院審理時供稱：本案賣給甲○○的咖啡包是我的
    朋友「阿翰」給我原料，我自己加工混在咖啡包中再出售，
    每包賣新臺幣（下同）150 元左右，我不知道這樣獲利要如
    何計算等語（見訴字卷第331 頁）；被告甲○○則供陳：我
    會開始賣含有毒品的咖啡包，是因為想要賺取外快、多賺一
    點錢等語（見訴字卷第201 頁）；被告江品燊則供述：附表
    二編號3 的犯行是我第一次幫忙甲○○送咖啡包給客人，該
    次我並沒有分得報酬，甲○○有說之後若再幫忙送咖啡包就
    會有報酬等語（見偵33150 卷第44至45頁、196 頁），可證
    被告3 人係基於營利之意圖而為本件販賣含有混合第三級、
    第四級毒品咖啡包之行為，至為顯然。
三、綜上，本件事證明確，被告3 人之上開犯行，均可認定，應
    予依法論科。
參、論罪科刑
一、按毒品，依其成癮性、濫用性及對社會危害性，分為四級，
    甲基-N ,N-二甲基卡西酮、3,4-亞甲基雙氧苯基乙基胺丁酮
    ，均為公告列管之第三級毒品，硝西泮則為公告列管之第四
    級毒品，毒品危害防制條例第2 條第2 項第3 、4 款分別定
    有明文。又毒品危害防制條例於109 年1 月15日修正公布增
    訂毒品危害防制條例第9 條第3 項「犯前5 條之罪（包括同
    條例第4 條至第8 條之罪）而混合二種以上之毒品者，適用
    其中最高級別毒品之法定刑，並加重其刑至二分之一」，該
    條項所稱之「混合」，係指將二種以上之毒品摻雜調合，無
    從區分而言（如置於同一包裝）。考其立法目的，係因目前
    毒品查緝實務，施用混合毒品之型態日益繁多，且因混合毒
    品之成分複雜，施用後所造成之危險性及致死率均高於施用
    單一種類者，為加強遏止混合毒品之擴散，爰增定犯毒品危
    害防制條例第4 條至第8 條之罪，而有混合二種以上毒品之
    情形者，加重其刑至二分之一。此規定係就犯罪類型變更之
    個別犯罪行為予以加重，當屬刑法分則加重之性質而成為另
    一獨立之罪。經查，被告乙○○所販賣之2 次毒品咖啡包共
    計15包，經被告乙○○自承：我出售的毒品咖啡包都是我自
    己使用「阿翰」提供的原料，自行混合在咖啡粉後出售等語
    ，業如前述，再其中如附表一編號2 、附表二編號1 售出之
    該5 包咖啡包，經鑑定結果含有第三級毒品甲基-N ,N-二甲
    基卡西酮、3,4-亞甲基雙氧苯基乙基胺丁酮，第四級毒品硝
    西泮成分，有附表三編號14、15之鑑定報告為憑，係同一包
    裝內摻雜調合有二種以上之毒品，自屬該條項所稱之混合二
    種以上毒品。
二、核被告乙○○就附表一所為；被告邱紹緯就附表二所為；被
    告江品燊就附表二編號3所為，均係犯毒品危害防制條例第9
    條第3 項、第4 條第3 項、第4 項之販賣混合第三級、第四
    級二種以上毒品罪。
三、被告甲○○及江品燊就附表二編號3 所為犯行，具有犯意聯
    絡與行為分擔，應依刑法第28條規定，論以共同正犯。
四、被告乙○○就附表一；被告邱紹緯就附表二所為各次犯行間
    ，犯意各別、行為互殊，應予分論併罰。
五、刑之加重減輕
   （一）被告3 人就所犯販賣混合第三級、第四級二種以上毒
         品罪，應依毒品危害防制條例第9 條第3 項規定，適
         用販賣第三級毒品之法定刑，並加重其刑。
   （二）關於毒品危害防制條例第17條第2 項規定之說明：
         1、「犯第4 條至第8 條之罪於偵查及歷次審判中均自
            白者，減輕其刑。」毒品危害防制條例第17條第2
            項定有明文，立法理由係為使製造、販賣或運輸毒
            品案件之刑事訴訟程序儘早確定，並鼓勵被告自白
            認罪，以開啟其自新之路，爰對於偵查及審判中均
            自白者，採行寬厚之刑事政策，予以減輕其刑。所
            謂「於偵查及歷次審判中自白」，指被告對於自己
            所為具備構成犯罪要件之事實向職司偵查、審判之
            公務員為肯定供述之謂；至於該行為應如何適用法
            律，或被告、辯護人對阻卻違法、阻卻責任之事由
            有所主張或辯解，均屬法院就所認定之事實，本於
            職權如何為法律上評價或辯護權行使之問題，不影
            響其為自白；又所稱於「偵查中自白」，係指在偵
            查階段之自白而言；換言之，凡在檢察官偵查終結
            提起公訴以前，包括被告在偵查輔助機關、檢察官
            及檢察官聲請該管法院為羈押前訊問時之自白均屬
            之；至販賣毒品之人，倘就主觀上牟利之意圖及客
            觀上交付毒品、收取價款等販賣毒品罪之主要部分
            為肯定之供述者，仍屬已對販賣毒品之犯行為自白
            （最高法院107 年度台上字第922 號、第632 號、
            105 年度台上字第2808號、第1027號判決意旨參照
            ）。
         2、再立法者為免是類毒品案件之被告反覆，致有礙刑
            事訴訟程序儘早確定之立法原意，乃將修正前毒品
            危害防制條例第17條第2 項條文「審判中」修正為
            「歷次審判中」，並於立法理由中明列：「所謂歷
            次審判中均自白，係指歷次事實審審級（包括更審
            、再審或非常上訴後之更為審判程序），且於各該
            審級中，於法官宣示最後言詞辯論終結時，被告為
            自白之陳述而言。足見修正後之毒品危害防制條例
            第17條第2 項規定，僅係限制被告須於歷次審判中
            均為自白陳述，而仍維持被告於偵查過程中（含警
            詢、偵訊）曾為自白陳述，即符合該條項減刑之規
            定，先予說明。
         3、查被告乙○○就附表一所示犯行；被告甲○○就附
            表二所示犯行；被告江品燊就附表二編號3 所示犯
            行於偵查及本院審理時均自白不諱，雖被告乙○○
            於109 年12月3 日檢察官偵訊時，曾變異供述，否
            認附表一編號2 所示犯行；被告江品燊於109 年12
            月4 日檢察官偵訊時，曾否認附表二編號3 所示犯
            行，惟依前揭說明，被告乙○○、江品燊於警詢時
            均業就其等犯行均坦認不諱，是仍符合偵審自白減
            刑規定之要件，就其等前述犯行，均依毒品危害防
            制條例第17條第2 項規定減輕其刑，並依法先加重
            後減輕之。
   （三）按毒品危害防制條例第17條第1 項規定，犯該條例第4
         條至第8 條、第10條或第11條之罪，供出毒品來源，
         因而查獲其他正犯或共犯者，減輕或免除其刑。被告
         甲○○就本案之犯行，於警詢、偵查中即供出上游即
         同案被告乙○○（少連偵卷第25頁、30頁），且被告
         乙○○涉案部分因被告甲○○指認由檢察官偵查後一
         併起訴等情，經檢察官於109 年度少連偵字第438 號
         起訴書、109 年度偵字第33150 號追加起訴書陳述明
         確，堪認調查犯罪職務之檢警人員乃因被告甲○○之
         供述而查獲其來源被告乙○○涉嫌販賣毒品，是被告
         甲○○就附表二所示犯行，符合毒品危害防制條例第
         17條第1 項要件，爰依前開說明，就被告甲○○附表
         二所示犯行依法先加重後，先依減輕較少之毒品危害
         防制條例第17條第2 項規定減輕，再依同條第1 項規
         定遞減其刑。
   （四）刑法第59條適用與否之說明：
         1、 按刑法第59條規定犯罪之情狀可憫恕者，得酌量
             減輕其刑，其所謂「犯罪之情狀」，與同法第57
             條規定科刑時應審酌之一切情狀，並非有截然不
             同之領域，於裁判上酌減其刑時，應就犯罪一切
             情狀（包括第57條所列舉之10款事項），予以全
             盤考量，審酌其犯罪有無可憫恕之事由（即有無
             特殊之原因與環境，在客觀上足以引起一般同情
             ，以及宣告法定低度刑，是否猶嫌過重等等），
             以為判斷。而就販賣毒品案件中，同為販賣毒品
             之人，其原因動機不一，犯罪情節未必盡同，或
             有大盤毒梟者，亦有中、小盤之分，甚或僅止於
             吸毒者同儕間為求互通有無之有償轉讓者亦有之
             ，其販賣行為所造成危害社會之程度自屬有異，
             於此情形，倘依其情狀處以適當徒刑，即足以懲
             儆，並可達防衛社會之目的者，自非不可依客觀
             之犯行與主觀之惡性二者加以考量其情狀，是否
             有可憫恕之處，適用刑法第59條之規定酌量減輕
             其刑，期使個案裁判之量刑，能斟酌至當，符合
             比例原則（最高法院95年度台上字第6157號判決
             參照）。
          2、經查，本件被告乙○○如附表一所示；被告江品
             燊如附表二編號3 所示之販賣混合第三級、第四
             級毒品二種以上毒品既遂之行為，對於國民健康
             及社會秩序有所危害，本應受非難，惟念及被告
             乙○○、江品燊於行為時，分別甫滿18歲、21歲
             ，而本案所涉販毒次數不多，參以附表三編號15
             所示之鑑定報告，可知其等所販賣之咖啡包中所
             含有之第三級、第四級毒品純質淨重亦屬微量（
             第三級毒品甲基-N ,N-二甲基卡西酮驗前總純
             質淨重約為0.59公克，其餘類型之毒品均因含量
             太低無法推估純質淨重），衡其惡性及犯罪情節
             ，較諸長期以販毒營生之集團或交易價量動輒以
             數百公斤、數百萬元、甚為數千萬元計之大盤毒
             梟而言，顯屬低額且甚為零星之買賣，對社會治
             安之危害，自非達罪無可赦之嚴重程度，本院乃
             參酌被告乙○○、江品燊犯案經過、情節等具體
             情狀，認對被告乙○○所涉如附表一所示；被告
             江品燊所涉如附表二編號3 所示之販賣混合第三
             級、第四級毒品二種以上毒品既遂之行為，經處
             以減刑後之法定最低刑度，依社會一般觀念及法
             律感情，猶有過重之情，客觀上不無可憫恕之處
             ，爰依刑法第59條之規定酌減其刑，並依法遞減
             之。至於被告甲○○就附表二所示販賣混合第三
             級、第四級二種毒品之犯行部分，經前述減輕事
             由為遞減減輕其刑後，法定最低刑度已大幅降低
             ，實已無情輕法重之憾，當無再援引刑法第59條
             之規定減輕其刑之餘地。
六、爰審酌被告3 人均明知現今毒品咖啡包或毒品果汁包內常混
    有管制毒品，飲用後將導致戕害身心且不易戒斷之惡果，竟
    仍無視國家杜絕毒品犯罪之嚴令峻刑，除持有第三級、第四
    級毒品外，進而販賣毒品供他人施用，肇生他人施用毒品之
    惡源，足以戕害他人之身心健康，更有滋生其他犯罪之可能
    ，對社會秩序造成潛藏危害，且助長吸毒歪風，行為實值非
    難；惟念其等犯後均知坦承犯行，態度尚可，並考量被告3
    人於本案以前均無前科之素行（見本院訴字第695 卷第23頁
    至27頁之臺灣高等法院被告前案紀錄表）、被告3 人於本案
    中販賣毒品之種類、數量、所獲利益等情，兼衡被告3 人自
    承之智識程度、家庭、生活、經濟狀況等一切情狀，分別量
    處如主文所示之刑，再衡以被告乙○○、甲○○所犯各罪之
    犯罪型態及罪質均屬相同，所犯數罪對法益侵害之加重效應
    較低，又其犯罪時年紀尚輕，為避免施以長期自由刑將造成
    機構化、復歸社會困難之流弊，經整體評價後，依比例原則
    、平等原則、責罰相當原則定其應執行刑。
七、關於緩刑宣告說明
   （一）被告甲○○、江品燊均未曾因故意犯罪受有期徒刑以
         上刑之宣告，有其臺灣高等法院被告前案紀錄表在卷
         可憑。而被告甲○○於審理時自陳：其與家庭成員關
         係緊密且感情很好，本案確係其一時貪圖販賣毒品咖
         啡包之利潤，未經思索而違犯重罪，但經過此次教訓
         已深知販賣毒品咖啡包之嚴重後果，深感對不起其家
         人，其目前也重新復學並幫忙其父親的鐵工工作，希
         望能有繼續完成學業，獲得重新正常生活之機會等語
         （訴字512 卷第335 至336 頁）；被告江品燊則陳述
         ：其原本就只是單純基於朋友間的幫忙而送貨，不應
         如此輕率，其真的很後悔，現在也都固定在跑外送平
         台的工作等語（訴字512 卷第336 頁）。是被告甲○
         ○、江品燊均因一時失慮，致罹刑章，犯罪後均已知
         坦承犯行，頗有悔意，應可採信。又考量其等行為時
         年紀均輕，而被告甲○○、江品燊於本案犯罪之情節
         ，均未彰顯極端惡性，亦屬明確。
   （二）被告甲○○、江品燊自陳之犯罪動機、職業、家庭狀
         況、生活情形固於本院量刑時業經審酌，然刑罰的功
         能在於對受刑人的矯治、教化，而非科以重罰入監服
         刑不可，尤以初次犯罪、涉世未深的被告，經此次刑
         之教訓，當能深切體認到違犯毒品犯罪的嚴重性。本
         院聽取被告甲○○、江品燊所陳述，其等因一時貪圖
         販毒利潤而為犯行之心態，其等犯行後心中所生悔悟
         情緒等詞，就被告甲○○、江品燊所述悔悟之情，縱
         本院窮盡證據調查方法亦無從加以驗證，惟本院仍寧
         願相信被告甲○○、江品燊於本案犯後，經偵查、審
         判過程的教訓，當不致有再犯之虞。是不論就一般預
         防或特別預防功能言，均認所宣告之刑，以暫不執行
         為適當，爰併諭知被告甲○○緩刑4 年；被告江品燊
         緩刑3 年，期昐被告甲○○、江品燊勿忘於本案審理
         時所為之自我反省。另為避免被告甲○○、江品燊心
         存僥倖，能深切記取教訓以建立尊重法治正確觀念，
         爰併依刑法第74條第2 項第5 款規定，諭知被告甲○
         ○應於緩刑期間內依檢察官指定之政府機關、政府機
         構、行政法人、社區或其他符合公益目的之機構或團
         體，提供140 小時之義務勞務；被告江品燊應於緩刑
         期間內依檢察官指定之政府機關、政府機構、行政法
         人、社區或其他符合公益目的之機構或團體，提供100
         小時之義務勞務，且依刑法第93條第1 項第2 款規定
         ，應於緩刑期間付保護管束，以觀後效。如有違反上
         述緩刑負擔而情節重大者，而有執行刑罰之必要，依
         刑法第75條之1 第1 項第4 款規定，得為撤銷緩刑宣
         告事由。
   （三）至被告乙○○及其辯護人雖請求，就被告乙○○犯行
         部分為緩刑諭知，而被告乙○○於審理時固陳述：因
         被告乙○○父母離異且其父親為身心障礙人士無法工
         作，其迫於長期之經濟壓力，必須身兼父職，同時兼
         職多份工作才能照顧其兩名尚未成年之妹妹，因而一
         時思慮不周鋌而走險，但目前已在物流公司上班，有
         穩定收入亦已重新安排生活等語（訴字512 卷第332
         至333 頁、335 頁），且有被告乙○○清寒證明書在
         卷可參（訴字512 卷第207 頁），本院固能同理被告
         乙○○迫於沈重之經濟壓力，因此誤入歧途而為本案
         犯行之困境，然因被告乙○○另涉犯製造、持有含有
         第三級毒品之毒品咖啡包案件，經臺灣桃園地方檢察
         署檢察官以109 年度偵字第31224 號、31832 號案件
         提起公訴及追加起訴，現由本院以110 年度審訴字第
         967 號、110 年度審易字第1007號案件審理中，此有
         卷附臺灣高等法院被告前案紀錄表1 份、前開案件之
         起訴書、追加起訴書在卷可考，可徵被告多次犯相類
         毒品案件，對社會治安危害非輕，佐以被告前開案件
         中涉嫌製造第三級毒品行部分，倘經法院審理為有罪
         認定，縱經適用毒品危害防制條例減刑規定，亦無從
         量處6 月以下有期徒刑之宣告，是縱就被告乙○○本
         案所犯罪刑予以宣告緩刑，亦有遭撤銷之高度可能，
         是本院認被告乙○○部分不宜宣告緩刑，況本件被告
         乙○○經本院所處之刑已逾2 年，核與緩刑要件不符
         ，亦無從為緩刑宣告，附此敘明。
八、沒收部分：
   （一）自藥腳羅任元處查扣的咖啡包5 包，經送驗後確含有
         第三級毒品甲基-N ,N-二甲基卡西酮、3,4-亞甲基雙
         氧苯基乙基胺丁酮、及第四級毒品硝西泮成分，有附
         表三編號14、15之鑑定書可查（驗前、驗後總淨重詳
         如附表一編號2 、附表二編號1 所示），屬被告乙○
         ○、甲○○販賣混合第三級、第四級二種以上毒品犯
         行所查獲第三、四級毒品，為不受法律保護之違禁物
         ，皆應依刑法第38條第1 項規定宣告沒收；鑑驗用罄
         之部分，因已滅失，自毋庸為沒收之諭知；扣案盛裝
         上述毒品的外包裝袋，顯留有該毒品粉末或殘渣，難
         以析離，縱析離亦徒耗執行成本，別無實益，當應整
         體視之為毒品，爰連同該外包裝袋併依同規定，併予
         宣告沒收之。
   （二）被告乙○○如附表一所示販賣毒品所得為2,300元等
         情，業據被告乙○○自承在卷（見少連偵438 卷第12
         頁，偵33150 卷第13頁），應堪認定，屬被告乙○○
         可實際支配之犯罪所得，且並未扣案，爰依刑法第38
         條之1 第1 項前段、第3 項等規定，分別於對應其等
         犯罪之主文項下宣告沒收，如全部或一部不能沒收或
         不宜執行沒收時，追徵其價額。另就被告邱紹緯如附
         表二；被告江品燊如附表二編號3 所示販賣毒品犯行
         ，尚未向買家取得交易價金，被告江品燊亦未分得利
         潤等節，經被告甲○○及江品燊自承在卷（見訴字512
         卷第201 頁、329 頁），本院依卷內證據資料，亦認
         尚無積極證據足認其等有因此實際取得何報酬或利益
         ，故不予宣告沒收犯罪所得。
  （三）未扣案之被告甲○○所有IPHONE手機（門號0000000000
        號）1 支，係供被告甲○○為附表二所示犯行所用之物
        ，業據被告甲○○於審理中陳述明確（見訴字512 卷第
        331 頁），爰依毒品危害防制條例第19條第1 項之規定
        於其罪項下宣告沒收。
  （四）至未扣案之被告乙○○所有IPHONE手機（門號00000000
        00號）1 支，固經被告乙○○陳述該手機係供其為附表
        一所示犯行所用之物，惟該手機業經另案所查扣等語（
        見訴字第512 卷第330 頁），是本院考量如就該手機宣
        告沒收，有可能減損在另案審判中之澄清功能，再該手
        機既經另案查扣，足認被告乙○○業無再行持用該手機
        犯罪之虞，從而，本院就被告乙○○所有之IPHONE手機
        1 支（門號0000000000號），無從宣告沒收，應待另案
        審理後由檢察官為適法處理。
據上論斷，應依刑事訴訟法第299 條第1 項前段，判決如主文。
本案經檢察官孫瑋彤提起公訴及追加起訴，檢察官董諭到庭執行
職務。
中    華    民    國   110    年    11    月    17    日
                  刑事第五庭   審判長法  官  呂世文
                                     法  官  李敬之
                                     法  官  曾淑君
以上正本證明與原本無異。
如不服本判決應於收受判決後20日內向本院提出上訴書狀，並應
敘述具體理由。其未敘述上訴理由者，應於上訴期間屆滿後20日
內向本院補提理由書(均須按他造當事人之人數附繕本)「切勿逕
送上級法院」。
                                     書記官  姚承瑋
中    華    民    國   110    年    11    月    18    日
 
 
 
附錄本件論罪科刑法條：毒品危害防制條例第4條、第9條。
毒品危害防制條例第4條
製造、運輸、販賣第一級毒品者，處死刑或無期徒刑；處無期徒
刑者，得併科新臺幣 3 千萬元以下罰金。
製造、運輸、販賣第二級毒品者，處無期徒刑或 10 年以上有期
徒刑，得併科新臺幣 1 千 5 百萬元以下罰金。
製造、運輸、販賣第三級毒品者，處 7 年以上有期徒刑，得併
科新臺幣 1 千萬元以下罰金。
製造、運輸、販賣第四級毒品者，處 5 年以上 12 年以下有期
徒刑，得併科新臺幣 5 百萬元以下罰金。
製造、運輸、販賣專供製造或施用毒品之器具者，處 1 年以上
7 年以下有期徒刑，得併科新臺幣 1 百 50 萬元以下罰金。
前五項之未遂犯罰之。
 
毒品危害防制條例第9條
成年人對未成年人販賣毒品或犯前三條之罪者，依各該條項規定
加重其刑至二分之一。
明知為懷胎婦女而對之販賣毒品或犯前三條之罪者，亦同。
犯前五條之罪而混合二種以上之毒品者，適用其中最高級別毒品
之法定刑，並加重其刑至二分之一。
 
 
 
附表一
┌──────┬───────────────────┬────────┬───────────────┐
│編號        │犯行經過                              │毒品重量/ 價金（│主文                          │
│            │                                      │新臺幣）        │                              │
│            │                                      │                │                              │
├──────┼───────────────────┼────────┼───────────────┤
│1           │乙○○於民國109 年9 月15日晚間8 時25分│混合型毒品咖啡包│乙○○犯販賣混合第三級、第四級│
│即偵字第    │前之不詳時間，在不詳地點，持門號      │10包（重量不詳）│二種以上毒品罪，處有期徒刑貳年│
│33150 號追加│0000000000號行動電話與甲○○約定以新臺│價金1,500元。   │貳月。                        │
│起訴書事實一│幣（下同）1,500 元交易混合型毒品咖啡包│                │未扣案之販賣毒品所得新臺幣壹仟│
│            │10包，2 人並於同日晚間8 時25分許，在許│                │伍佰元均沒收，於全部或一部不能│
│            │中彥位於桃園市○○區○○○街00號之住處│                │沒收或不宜沒收時，追徵其價額。│
│            │1 樓前，交易上開毒品咖啡包，甲○○嗣於│                │                              │
│            │109 年10月7 日凌晨2 時58分許匯款1,500 │                │                              │
│            │元購毒價金至乙○○所申辦之中國信託商業│                │                              │
│            │銀行000-0000000000000000號帳戶中。    │                │                              │
├──────┼───────────────────┼────────┼───────────────┤
│2           │乙○○於民國109 年9 月18日晚間6 時5 分│混合型毒品咖啡包│乙○○犯販賣混合第三級、第四級│
│即少連偵438 │許，在不詳地點，持門號0000000000號行動│共5 包（含包裝袋│二種以上毒品罪，處有期徒刑貳年│
│號起訴書事實│電話與甲○○約定以新臺幣（下同）750 元│5 只，含袋驗前總│。                            │
│一（一）    │交易混合型毒品咖啡包5 包，2 人並在許中│毛重為34.34 公克│扣案之含有第三級、第四級毒品咖│
│            │彥位於桃園市○○區○○○街00號之住處1 │，第三級毒品甲基│啡包共5 包（含包裝袋5 只，含袋│
│            │樓前完成交付毒品，甲○○則於109 年9 月│-N ,N-二甲基卡西│驗前總毛重為34.34 公克，驗餘總│
│            │23日晚間8 時13分許匯款800 元購毒價金至│酮驗前總純質淨重│淨重為28.35 公克）均沒收。未扣│
│            │乙○○所申辦之中國信託商業銀行822     │約為0.59公克，驗│案之販賣毒品所得新臺幣捌佰元均│
│            │-0000000000000000 號帳戶中。          │餘總淨重為28.35 │沒收，於全部或一部不能沒收或不│
│            │                                      │公克）。交易價金│宜沒收時，追徵其價額。        │
│            │                                      │：800 元        │                              │
└──────┴───────────────────┴────────┴───────────────┘
附表二
┌──────┬───────────────────┬────────┬───────────────┐
│ 編號       │犯行經過                              │毒品重量/ 價金（│主文                          │
│            │                                      │新臺幣）        │                              │
├──────┼───────────────────┼────────┼───────────────┤
│1           │甲○○於109 年9 月18日晚間9 時許，在不│混合型毒品咖啡包│甲○○犯販賣混合第三級、第四級│
│即少連偵438 │詳地點，以通訊軟體LINE銷售其向乙○○購│共5 包（即同附表│二種以上毒品罪，處有期徒刑壹年│
│號起訴書事實│得之混合型毒品咖啡包5 包與易廣憲，並約│一編號2 之毒品咖│拾壹月。                      │
│一（二）    │定價金為2,000 元，嗣於同日晚間10時26分│啡包，含包裝袋5 │扣案之含有第三級、第四級毒品咖│
│            │許，在桃園市大溪區慈湖路109 巷、和二路│只，含袋驗前總毛│啡包共5 包（含包裝袋5 只，含袋│
│            │路口將該5 包混合型毒品咖啡包交付與偕同│重為34.34 公克，│驗前總毛重為34.34 公克，驗餘總│
│            │林○欣（94年10月生，真實姓名年籍詳卷，│第三級毒品甲基-N│淨重為28.35 公克）均沒收。未扣│
│            │另由臺灣桃園地方法院審理中）到場之易廣│,N- 二甲基卡西酮│案之IPHONE手機（含門號00000000│
│            │憲，惟易廣憲尚未給付購毒價金（易廣憲涉│驗前總純質淨重約│46號SIM 卡1 張）1 支沒收，於全│
│            │案部分另由臺灣桃園地方檢察署偵辦中）。│為0.59公克，驗餘│部或一部不能沒收或不宜執行沒收│
│            │                                      │總淨重為28.35 公│時，追徵其價額。              │
│            │                                      │克）。交易價金：│                              │
│            │                                      │2,000 元        │                              │
├──────┼───────────────────┼────────┼───────────────┤
│2           │甲○○於附表一編號1 所示時地向乙○○取│混合型毒品咖啡包│甲○○犯販賣混合第三級、第四級│
│即偵33150 號│得10包混合型毒品咖啡包後，經易廣憲（另│1 包（即附表一編│二種以上毒品罪，處有期徒刑壹年│
│追加起訴書事│由臺灣桃園地方檢察署為不起訴處分）告知│號1 同批毒品咖啡│拾月。                        │
│實二        │羅曜魁有意購買後，自行與羅曜魁相約於  │包，重量不詳）。│未扣案之IPHONE手機（含門號0989│
│            │109 年9 月17日晚間11時9 分許，在桃園市│交易價金500 元。│618946號SIM 卡1 張）1 支沒收，│
│            │大溪區文化路271 巷巷內，以500 元之代價│                │於全部或一部不能沒收或不宜執行│
│            │販售混合型毒品咖啡包1 包予羅曜魁，惟羅│                │沒收時，追徵其價額。          │
│            │曜魁尚未給付價金。                    │                │                              │
│            │                                      │                │                              │
│            │                                      │                │                              │
│            │                                      │                │                              │
│            │                                      │                │                              │
├──────┼───────────────────┼────────┼───────────────┤
│3           │甲○○再於109 年9 月18日凌晨0 時15分前│混合型毒品咖啡包│邱紹緯共同犯販賣混合第三級、第│
│即偵33150 號│之不詳時間，在其居處，透過網際網路與羅│5 包（即附表一編│四級二種以上毒品罪，處有期徒刑│
│追加起訴書事│曜魁約定以2,000 元之代價交易毒品咖啡包│號1 同批毒品咖啡│壹年拾壹月。未扣案之IPHONE手機│
│實三        │5 包後，再以通訊軟體LINE聯繫江品燊，於│包，重量不詳）。│（含門號0000000000號SIM 卡1 張│
│            │同日凌晨0 時29分許（追加起訴書誤繕為凌│交易價金2,000 元│）1 支沒收，於全部或一部不能沒│
│            │0 分許應予更正），在其住處將裝有上開毒│。              │收或不宜執行沒收時，追徵其價額│
│            │品咖啡包5 包之菸盒交予江品燊，江品燊即│                │。                            │
│            │騎乘車牌號碼000-0000號車牌號碼在桃園市│                ├───────────────┤
│            │大溪區文化路271 巷巷口，將上開毒品咖啡│                │江品燊共同犯販賣混合第三級、第│
│            │包5 包販售予羅曜魁，惟羅曜魁尚未給付價│                │四級二種以上毒品罪，處有期徒刑│
│            │金。                                  │                │壹年拾月。                    │
│            │                                      │                │                              │
└──────┴───────────────────┴────────┴───────────────┘
附表三
┌──┬───────────────┬───────────┬───────────┐
│編號│證據名稱                      │卷證位置              │說明                  │
│    │                              │                      │                      │
├──┼───────────────┼───────────┼───────────┤
│ 1  │監視器畫面翻拍照片            │偵33150卷第97頁       │附表一編號1事實相關   │
├──┼───────────────┼───────────┼───────────┤
│ 2  │車號0000-00號車輛詳細資料報表 │偵33150卷第139頁      │附表一編號1事實相關   │
├──┼───────────────┼───────────┼───────────┤
│ 3  │中國信託商業銀行109 年12月10日│偵33150卷第221至227頁 │附表一編號1事實相關   │
│    │中信銀字第109224839314209 號函│                      │                      │
│    │暨所附開戶資料、交易明細      │                      │                      │
├──┼───────────────┼───────────┼───────────┤
│ 4  │中國信託商業銀行109 年11月16日│少連偵卷171 頁、211 至│附表一編號2事實相關   │
│    │中信銀字第109224839289750 號函│217頁                 │                      │
│    │文及所附開戶資料、交易明細表  │                      │                      │
├──┼───────────────┼───────────┼───────────┤
│ 5  │門號0000000000號申辦人資料查詢│少連偵卷第205至206頁  │附表一編號2事實相關   │
├──┼───────────────┼───────────┼───────────┤
│ 6  │監視器畫面翻拍照片            │少連偵卷第112至114頁  │附表二編號1事實相關   │
├──┼───────────────┼───────────┼───────────┤
│ 7  │易廣憲與被告甲○○LINE通訊軟體│少連偵卷第110至111頁  │附表二編號1事實相關   │
│    │對話紀錄翻拍照片              │                      │                      │
├──┼───────────────┼───────────┼───────────┤
│ 8  │監視器翻拍照片                │偵33150卷第87至89頁   │附表二編號2事實相關   │
├──┼───────────────┼───────────┼───────────┤
│ 9  │車號000-0000號車輛詳細資料報表│偵33150卷第133頁      │附表二編號2相關       │
├──┼───────────────┼───────────┼───────────┤
│ 10 │監視器畫面翻拍照片            │偵33150卷第90至93頁   │附表二編號3相關       │
├──┼───────────────┼───────────┼───────────┤
│ 11 │手機通訊紀錄及LINE通訊軟體對話│偵33150卷第93至96頁   │附表二編號3相關       │
│    │紀錄翻拍照片                  │                      │                      │
├──┼───────────────┼───────────┼───────────┤
│ 12 │車號000-0000號車輛詳細資料報表│偵33150 卷第137頁     │附表二編號3相關       │
├──┼───────────────┼───────────┼───────────┤
│ 13 │桃園市政府警察局大溪分局搜索、│少連偵卷第99至103 頁、│                      │
│    │扣押筆錄暨扣押物品目錄表、扣押│107頁                 │                      │
│    │現場及物品照片                │                      │                      │
├──┼───────────────┼───────────┼───────────┤
│ 14 │交通部民用航空局航空醫務中心航│少連偵卷第169至170號  │                      │
│    │藥鑑字第0000000 號毒品鑑定書  │                      │                      │
├──┼───────────────┼───────────┼───────────┤  
│ 15 │內政部警政署刑事警察局109 年12│少連偵卷第265至266頁  │                      │
│    │月15日刑鑑字第1098024011號鑑定│                      │                      │
│    │書                            │                      │                      │
├──┼───────────────┼───────────┼───────────┤
│ 16 │手機通話紀錄翻拍照片          │少連偵卷第108頁       │                      │
├──┼───────────────┼───────────┼───────────┤
│ 17 │監視器畫面翻拍照片            │少連偵卷第108至110頁  │                      │
├──┼───────────────┼───────────┼───────────┤
│ 18 │車號000-0000號車輛詳細資料報表│少連偵卷第173頁       │                      │
└──┴───────────────┴───────────┴───────────┘